【裁判字號】    97,上易,772
【裁判日期】    980105
【裁判案由】    竊盜
【裁判全文】
臺灣高等法院臺南分院刑事判決         97年度上易字第772號
上  訴  人
被  被  告  甲○○
上列上訴人因竊盜案件，不服臺灣臺南地方法院97年度易字第18
16號，中華民國97年10月31日第一審判決（起訴案號：臺灣臺南
地方法院檢察署97年度偵字第14755號），提起上訴，本院判決
如下：
    主  文
上訴駁回。
    理  由
一、按刑事訴訟法第三百六十一條、第三百六十七條規定，不服
    地方法院之第一審判決而提起上訴者，應提出上訴書狀，並
    敘述具體理由，為上訴必備之程式；其所提出之書狀未敘述
    上訴理由，或僅曾以言詞陳述上訴理由者，均應於上訴期間
    屆滿後二十日內補提理由書於第一審法院。第一審法院經形
    式審查，認逾期未補提上訴理由者，應定期間先命補正；逾
    期未補正者，為上訴不合法律上之程式，應以裁定駁回。倘
    已提出上訴理由，但所提非屬具體理由者，則由第二審法院
    以上訴不合法律上之程式，判決駁回。而所謂具體理由，必
    係依據卷內既有訴訟資料或提出新事證，指摘或表明第一審
    判決有何採證認事、用法或量刑等足以影響判決本旨之不當
    或違法，而構成應予撤銷之具體事由，始克當之（例如：依
    憑證據法則具體指出所採證據何以不具證據能力，或依憑卷
    證資料，明確指出所為證據證明力之判斷如何違背經驗、論
    理法則）；倘僅泛言原判決認定事實錯誤、違背法令、量刑
    失之過重或輕縱，而未依上揭意旨指出具體事由，或形式上
    雖已指出具體事由，然該事由縱使屬實，亦不足以認為原判
    決有何不當或違法者（例如：對不具有調查必要性之證據，
    法院未依聲請調查亦未說明理由，或援用證據不當，但除去
    該證據仍應為同一事實之認定），皆難謂係具體理由，均應
    認其上訴為違背法律上之程式。
二、上訴人之上訴理由略以：上訴人即被告甲○○係於棄置空屋
    內，徒手竊取臺南縣山上鄉隙仔口萬眾祠廟所有之銅製金爐
    龍形鑪耳一對，被告於檢察官偵查時坦承不諱，乃為求得輕
    判，惟在知悉被害人姓名後，本著一份道歉的心，前往被害
    人家中致歉，談話間於被害人口中得知新事證，亦即被害人
    所失竊之金爐，並非被告所竊得之金爐，僅因形體相似，故
    誤認係廟方所失竊之物，依此事證，明顯與犯罪事實相違背
    ，顯有可議之處，且被告有理由懷疑係承辦員警為求績效而
    入人於罪，盼請鈞院撤銷原判，重新調查云云。
三、經查：
    原審判決依憑被告即上訴人甲○○於審理時坦承不諱，核與
    證人即萬眾祠廟之廟祝乙○○於警詢時證述之情節相符，復
    有扣押物品目錄表一紙、贓物認領保管單一紙、現場及失竊
    物品之相片六幀在卷可稽（見警卷第七、九、十四至十六頁
    ），是被告上開自白與事實相符，堪以採信。核被告所為，
    係犯刑法第三百二十條第一項之普通竊盜罪，又被告有如事
    實欄所載之前案科刑及執行紀錄，有卷附臺灣高等法院被告
    前案紀錄表一份可參，其受有期徒刑執行完畢，於五年以內
    故意再犯本案有期徒刑以上之罪，為累犯，應依刑法第四十
    七條第一項規定，加重其刑。爰審酌被告前已有竊盜前案紀
    錄，素行欠佳，且其具有完全謀生能力，不思正途賺取財物
    ，屢屢犯竊盜案，造成被害人之財物損失，兼衡其竊取之財
    物價值非高，且已返還被害人，犯罪後坦承犯行等一切情狀
    ，量處有期徒刑參月，並諭知易科罰金之折算標準，其認事
    用法並無違誤。
四、上訴人提起上訴，辯稱「於被害人口中得知新事證，亦即被
    害人所失竊之金爐，並非被告所竊得之金爐，僅因形體相似
    ，故誤認係廟方所失竊之物，依此事證，明顯與犯罪事實相
    違背，顯有可議之處，且被告有理由懷疑係承辦員警為求績
    效而入人於罪」云云，惟上訴人已於原審審理時就其竊盜犯
    行坦承不諱，而其竊盜之物，亦據被害人領回，有領據在卷
    可參。原審據此並參酌上情而認被告犯罪事證明確，為科刑
    之判決，認事用法並無違誤。上訴人形式上雖已提出具體理
    由，惟未具體指出其坦承犯行之原審認定有何違誤，徒翻供
    據以上訴，尚不足以認為原判決有何不當或違法，故難謂係
    具體理由（按上訴理由是否具體，係屬第二審審查之範圍，
    不在命補正之列，刑事訴訟法第三百六十一條修正立法理由
    參照）。按之上開規定，本件上訴顯屬違背法律上之程式，
    自應予以駁回，並不經言詞辯論為之。
五、依刑事訴訟法第三百六十七條前段、第三百七十二條，判決
    如主文。
中    華    民    國    98    年    1     月    5     日
                  刑事第三庭    審判長法  官  陳義仲
                                      法  官  蔡勝雄
                                      法  官  蘇清水
以上正本證明與原本無異。
不得上訴。
                                      書記官  蔡蘭櫻
中    華    民    國    98    年    1     月    5     日


司法院資訊處製作；財團法人民間司法改革基金會備份。
